---
title: "V Communicate"
output:
  html_notebook: default
  github_document: https://github.com/Freezzes/testr.git
---
# 26 Introduction \s\s

จนถึงตอนนี้คุณได้เรียนรู้เครื่องมือที่จะนำข้อมูลเข้า R  ทำการจัดระเบียบให้เป็นรูปแบบที่สะดวกสำหรับการวิเคราะห์และทำความเข้าใจข้อมูลผ่านการแปลง การสร้างภาพ และการสร้างแบบจำลอง  จากนั้นจะต้องสื่อสารผลลัพธ์ให้สามารถเข้าใจได้ \s\s

Capture1 \s\s

- ใน R Markdown เครื่องมือสำหรับการรวมข้อความ code และผลลัพธ์  คุณสามารถใช้ R Markdown ใน notebook mode สำหรับการวิเคราะห์การสื่อสาร และ report mode สำหรับการตัดสินใจ \s\s

- ใน Graphics for communication การใช้ graphics มาทำการสำรวจ และเปลี่ยนเป็น graphics แสดงผล ซึ่ง graphics จะช่วยผู้ใช้ใหม่ให้เข้าใจว่าเกิดอะไรขึ้นในการวิเคราะห์อย่างรวดเร็วและง่ายดายที่สุด \s\s

- ใน R Markdown formats เรียนรู้เกี่ยวกับความหลากหลายของ output อีกมากมายที่คุณสามารถผลิตได้โดยใช้ R Markdown รวมถึง dashboards, websites และ books \s\s

- ใน R Markdown workflow "analysis notebook" และวิธีบันทึกความสำเร็จและความล้มเหลวอย่างเป็นระบบเพื่อให้คุณสามารถเรียนรู้ในภายหลังได้ \s\s

ซึ่งหนังสือเล่มนี้จะเน้นไปที่เทคนิคของการสื่อสารข้อมูล

# 27 R Markdown \s\s


R Markdown จัดเตรียม framework แบบครบวงจรสำหรับ data science โดยจะรวม code, ผลลัพธ์ และข้อความความ R Markdown เป็นเอกสารที่ทำซ้ำได้อย่างสมบูรณ์และรองรับรูปแบบเอาต์พุตจำนวนมากเช่น PDF, ไฟล์ Word, สไลด์โชว์และอื่น ๆ \s\s

ไฟล์ R Markdown ได้รับการออกแบบให้ใช้งานได้สามวิธี: \s\s

1. สำหรับการสื่อสารกับผู้มีอำนาจตัดสินใจ ที่ต้องการมุ่งเน้นไปที่ข้อสรุปไม่ใช่ codeเบื้องหลังการวิเคราะห์ \s\s

2. สำหรับการทำงานร่วมกันกับคนอื่น ๆ ที่สนใจทั้งข้อสรุปของคุณและวิธีการเข้าถึงพวกเขา (เช่น code ) \s\s

3. เป็น environment ในการทำ data science เช่นเดียวกับ lab notebook ที่ทันสมัยที่คุณสามารถจับภาพได้ ไม่ใช่เพียงแค่สิ่งที่คุณทำ แต่ยังรวมถึงสิ่งที่คุณคิดด้วย \s\s

###  27.2 R Markdown basics \ s \ s

ไฟล์ R Markdown เป็นไฟล์ข้อความธรรมดาที่มีนามสกุล .Rmd: \s\s

Capture2 \s\s

ซึ่งมีเนื้อหาที่สำคัญสามประเภท: \s\s

1. ส่วนหัว YAML ล้อมรอบด้วย - - -s \s\s

2. ส่วนของโค้ด R ล้อมรอบด้วย ```  \s\s

3. Text ผสมการจัดรูปแบบข้อความอย่างง่ายเช่น #header และ \_italics_\ \s\s

เมื่อเปิดไฟล์ .Rmd จะได้หน้า notebook สำหรับการทำงาน และสามารถดูในรูปแบบ html ได้โดยการเลือก preview \s\s

Capture3 \s\s

สามารถสร้างรูปแบบเอาต์พุตที่หลากหลายได้ ด้วยการทำงานของ  knitr ที่จะประมวลผลโค้ดทั้งหมดและสร้างเอกสาร markdown (.md) ใหม่ซึ่งรวมถึง code และ เอาท์พุต และถูกประมวลผลโดย pandoc \s\s

Capture4 \s\s

### 27.3 Text formatting with Markdown \s\s

Text ในไฟล์ .Rmd ถูกจัดรูปแบบเป็น plain text files ซึ่งได้รับการออกแบบให้อ่านง่ายและเขียนได้ง่าย \s\s

ตัวอย่างการตั้งค่า format \s\s

Text formatting \s\s

\ ------------------------------------------------------------

\*italic*  หรือ \_italic_ 

_italic_ \s\s

\**bold**  หรือ \__bold__ 

**bold** \s\s

\` code` 
 
 `code`  \s\s

superscript\^2\^ และ subscript\~2\~

superscript^2^ และ subscript~2~


Headings \s\s

\ ------------------------------------------------------------

\#   1st Level Header  \s\s

# 1st Level Header \s\s

\##  2nd Level Header \s\s

## 2nd Level Header \s\s

\### 3rd Level Header  \s\s

### 3rd Level Header \s\s

###  27.4 Code chunks  \s\s

ในการรันโค้ดภายในเอกสาร R Markdown  มี 3 วิธีคือ  \s\s

1. แป้นพิมพ์ลัด Cmd/Ctrl + Alt + I  \s\s

2.ปุ่ม “Insert” ใน editor toolbar.  \s\s

3. พิมพ์ ```{r}  และ  ``` เอง  \s\s

#### 27.4.1 Chunk name \s\s

สามารถไปหา/แก้ไข code ที่พิมพ์ได้อย่างง่ายดายด้วยการเลือก Chunk name  จาก drop-down  เมื่ออยู่ใน notebook mode chunk named จะ run อัตโนมัติ 1 ครั้ง ก่อนที่จะมีการเรียกใช้ code อื่นๆ \s\s

Capture5 \s\s

#### 27.4.2 Chunk options \s\s

แต่ละ Chunk จะมี options control ซึ่งสามารถกำหนดเพื่อปรับแต่ง code และ การแสดงผลได้ \s\s

- eval = FALSE  ถ้าไม่ run code จะไม่มีการสร้างผลลัพธ์ มีประโยชน์สำหรับการแสดงโค้ดตัวอย่างหรือสำหรับการปิดการบล็อกโค้ดขนาดใหญ่โดยไม่แสดงความคิดเห็นในแต่ละบรรทัด \s\s

- include = FALSE เรียกใช้โค้ด โดยไม่แสดง code หรือผลลัพธ์ในเอกสาร \s\s

- echo = FALSE ไม่แสดง code แต่แสดงผลลัพธ์ในเอกสาร \s\s
  
- message = FALSE หรือ warning = FALSE ซ่อนข้อความหรือคำเตือนในไฟล์ \s\s

- results = 'hide' ซ่อนผลลัพธ์ที่ print \s\s

 - fig.show = 'hide' ซ่อนผลลัพธ์ที่ plot \s\s

- error = TRUE ให้ code run ต่อไปแม้ว่าจะเจอ error   เหมาะกับการนำเสนองานที่จงใจแสดงข้อผิดพลาดด้วย  \s\s

#### 27.4.3 Table \s\s

โดยค่าเริ่มต้น R Markdown จะพิมพ์ data frames และเมทริกซ์ ตามที่เห็นในคอนโซล: \s\s

หากคุณต้องการให้ข้อมูลแสดงด้วยการจัดรูปแบบเพิ่มเติมคุณสามารถใช้ฟังก์ชั่น knitr :: kable \s\s

```{r}
knitr::kable(
  mtcars[1:5, ], 
  caption = "A knitr kable."
)
```
#### 27.4.4 Caching \s\s

โดยปกติเอกสารจะเริ่มต้นด้วยความว่างเปล่า อย่างไรก็ตามถ้าการ run code ใช้เวลาประมวลผลนานก็สามารถตั้งค่า cache = TRUE เพื่อให้ทำการเก็บผลลัพธ์ที่คำนวณไว้ใน cache และในการ run ครั้งถัดไป knitr จะทำการตรวจสอบถ้าหาก code ไม่มีการเปลี่ยนแปลงจะทำผลลัพธ์ที่เก็บไว้ออกมาแสดงผล การใช้ cache ควรระมัดระวัง เพราะบางครั้งผลลัพธ์ขึ้นกับ raw data ด้วย ไม่ใช่ code เพียงอย่างเดียว \s\s

Capture6 \s\s

การ Caching  processed_data หมายความว่าจะ run อีกครั้งเมื่อ dplyr pipeline มีการเปลี่ยนแปลง แต่จะไม่ run ใหม่ ถ้าเรียก read_csv() ซึ่งสามารถเลี่ยงปัญหาได้ด้วย dependson ของ chunk option \s\s

Capture7 \s\s

dependson ควรจะมี character vector ของทุกๆ chunk โดย Knitr จะอัปเดตผลลัพธ์สำหรับ cached ทุกครั้งที่ตรวจพบว่ามีการเปลี่ยนแปลงอย่างใดอย่างหนึ่ง \s\s

และสามารถ กำจัด cache ทั้งหมดของด้วย knitr :: clean_cache()  \s\s

#### 27.4.5  Global options \s\s

ในขณะที่ทำงานกับ knitr มากขึ้น จะพบว่า chunk options เริ่มต้นบางตัวไม่เหมาะกับความต้องการ สามารถเปลี่ยนได้โดย knitr :: opts_chunk$set() ตัวอย่างเช่น \s\s

```{r}
knitr::opts_chunk$set(
  comment = "#>",
  collapse = TRUE
)
```

```{r}
knitr::opts_chunk$set(
  echo = FALSE
)
```

ซึ่งจะซ่อน code ตามค่าเริ่มต้น ดังนั้นการแสดง chunk ที่เลือกที่จะแสดงอย่างตั้งใจ (พร้อม echo = TRUE)  หรืออาจพิจารณาการตั้งค่า message = FALSE และ warning = FALSE แต่นั่นจะทำให้ยากต่อการแก้ไขปัญหาเนื่องจากคุณจะไม่เห็นข้อความใด ๆ ในตอนสุดท้าย \s\s

#### 27.4.6 Inline code \s\s

 มีอีกวิธีหนึ่งในการฝัง code R ลงใน R Markdown นั่นคือ ใส่ลงในข้อความโดยตรงด้วย:  \`r`  สิ่งนี้มีประโยชน์มากถ้าคุณพูดถึงคุณสมบัติของข้อมูลในข้อความ \s\s
 
ใช้ format() เพื่อแทรกตัวเลขลงในข้อความ โดยกำหนด  digits= จำนวนหลักที่ print และกำหนด big.mark เพื่อจัดกลุ่มตัวเลขให้อ่านง่ายขึ้น \s\s

```{r}
comma <- function(x) format(x, digits = 2, big.mark = ",")
comma(3452345)
comma(.12358124331)
```

### 27.5 Troubleshooting \s\s

 การแก้ไขปัญหาใน R Markdown อาจเป็นเรื่องที่ท้าทายเพราะคุณไม่ได้อยู่ใน interactive environment และคุณจะต้องเรียนรู้เทคนิคใหม่ ๆ  สิ่งแรกที่คุณควรลองคือสร้างปัญหาขึ้นใหม่ในเซสชันแบบโต้ตอบ  รีสตาร์ท R จากนั้น “ Run all chunks ”  หรือใช้แป้นพิมพ์ลัด Ctrl + Alt + R หากคุณโชคดีนั่นจะทำให้เกิดปัญหาขึ้นอีกและคุณสามารถทราบได้ว่าเกิดอะไรขึ้น  ในการโต้ตอบ \s\s

แต่ถ้าหากวิธีนี้ไม่ได้ผล แสดงว่าจะต้องมีสิ่งที่แตกต่างระหว่าง interactive environment ของคุณกับ environment ของ R markdown ความแตกต่างที่พบบ่อยที่สุดคือ directory สำหรับใช้ทำงาน: directory สำหรับทำงานของ R Markdown คือ directory ที่ใช้งานอยู่ สามารถตรวจสอบ directory ด้วย getwd () ใน chunk \s\s

จากนั้นตรวจสอบทุกสิ่งที่อาจทำให้เกิดข้อผิดพลาดอย่างเป็นระบบ วิธีที่ง่ายที่สุดคือตั้ง error = TRUE บน chunk ที่ทำให้เกิดปัญหา จากนั้นใช้ print() และ str() เพื่อตรวจสอบการตั้งค่าตามที่คุณต้องการ \s\s

### 27.6 YAML header \s\s

คุณสามารถควบคุมการตั้งค่า "เอกสารทั้งหมด"  โดยการปรับ parameters ของส่วนหัว YAML ซึ่ง YAML หมายถึง markup language หนึ่งที่ได้รับการออกแบบมาเพื่อแสดงข้อมูลลำดับชั้นในแบบที่มนุษย์สามารถอ่านและเขียนได้ง่าย R Markdown ใช้ YAML เพื่อควบคุมรายละเอียดต่าง ๆ ของ output  \s\s

#### 27.6.1 Parameters \s\s

R Markdown สามารถรวม parameter อย่างน้อยหนึ่ง parameter ที่สามารถตั้งค่าเมื่อแสดงรายงาน parameter จะมีประโยชน์เมื่อคุณต้องการแสดงรายงานซ้ำอีกครั้งด้วยค่าที่แตกต่างกันสำหรับอินพุตคีย์ต่างๆ เช่น คุณอาจสร้างรายงานการขายต่อสาขา, ผลการสอบโดยนักเรียน ในการประกาศ parameter ให้ใช้ params field \s\s

Capture8 \s\s

parameter อยู่ในcode 1 chunk ในการอ่านอย่างเดียวที่ชื่อว่า params \s\s

สามารถเขียน atomic vectors ลงในส่วนหัวของ YAML โดยตรง นอกจากนี้ยังสามารถเรียกใช้การแสดงออก R โดยการกำหนดค่า parameters ด้วย !r นี่เป็นวิธีที่ดีในการระบุ parameter date/time \s\s

Capture9 \s\s

อีกทางหนึ่งถ้าคุณต้องการจัดทำรายงานที่มีพารามิเตอร์หลายแบบคุณสามารถเรียก rmarkdown::render() ด้วยรายการพารามิเตอร์:  และ มีประสิทธิภาพเป็นพิเศษเมื่อใช้ร่วมกับ purrr: pwalk () \s\s

#### 27.6.2 Bibliographies and Citations \s\s

Pandoc สามารถสร้างการอ้างอิงและบรรณานุกรมโดยอัตโนมัติในหลายรูปแบบ หากต้องการใช้คุณสมบัตินี้ให้ระบุไฟล์บรรณานุกรมโดยใช้ฟิลด์ bibliography ในส่วนหัวของไฟล์ของคุณ ฟิลด์ควรมีเส้นทางจาก directory ที่มีไฟล์. RMd ของคุณไปยังไฟล์ที่มีไฟล์บรรณานุกรม \s\s

```{r}
bibliography: rmarkdown.bib
```

คุณสามารถใช้รูปแบบบรรณานุกรมทั่วไปมากมายเช่น BibLaTeX, BibTeX, endnote, medline \s\s

หากต้องการสร้างการอ้างอิงภายในไฟล์ .RMd ให้ใช้คีย์ที่ประกอบด้วย ‘@’ + ตัวระบุการอ้างอิงจากไฟล์บรรณานุกรม จากนั้นวางการอ้างอิงไว้ในวงเล็บเหลี่ยม ([])  เช่น \s\s

`Separate multiple citations with a `;`: Blah blah [@smith04; @doe99] `








